# 请教陈老师关于投资溢价的问题

提问人：czc1981 时间：2023-02-06 11:27:44
陈老师，您好！有一家A公司想收购B公司的51%股权，收购的51%股权中有16%系A公司实控人持有，另35%系无关联关系的其他人持有，假设：A公司实控人无法对B公司具有重大影响，A公司从A公司实控人收购的股权与从其他人收购的股权单价相同。
请问：A公司从A公司实控人收购的股权与从其他人收购的股权的溢价部分会计处理是否相同，均确认为商誉吗？
还是说从A公司实控人收购的股权溢价部分冲减资本公积，从其他人收购的股权溢价确认为商誉？

回答人：chenyiwei
该交易整体上构成非同一控制下合并，且从本公司实控人收购股权的价格和交易条件与从其他非关联交易对手收购股权的价格和交易条件无实质性差异，故虽然有16%股份系向本公司实控人收购，但不涉及权益性交易。相应地，全部51%股权收购价格与取得被收购方可辨认净资产公允价值之间的差额全部确认为商誉，而不涉及冲减资本公积。